【裁判字號】    89,易,1346
【裁判日期】    891128
【裁判案由】    恐嚇等
【裁判全文】
臺灣屏東地方法院刑事判決                        八十九年度易字第一三四六號
    公  訴  人  臺灣屏東地方法院檢察署檢察官
    被      告  甲○○
右列被告因恐嚇等案件，經檢察官提起公訴（八十九年度偵字第七四三號）本院判決
如左：
    主  文
甲○○連續以加害生命之事，恐嚇他人致生危害於安全，處有期徒刑肆月，如易科罰
金，以佰元折算壹日；又連續意圖散布於眾而傳述足以毀損他人名譽之事，處有期
徒刑月，如易科罰金，以佰元折算壹日。應執行有期徒刑伍月，如易科罰金，以
佰元折算壹日；緩刑年。
    事  實
一、甲○○因對立法委員丁○○心生不滿，竟基於恐嚇、誹謗他人名譽之概括犯意，
    自民國八十八年五月間某日起，至八十九年一月間某日止，明知丁○○位於屏東
    縣東港鎮○○路二之一九三號服務處，係公眾得出入之處所，且該服務處之00
    －0000000號電話，平時即由不特定人接聽，甲○○竟於上開時間內，不
    斷以匿名方式打上開電話指稱丁○○之妻丙○○在外討「契兄」人稱「契兄王」
    等語，使不特定之人接聽而傳述、散佈足以毀損丙○○名譽之事於不特定人；復
    多次於上開電話中揚言要強姦丙○○、要請丁○○吃子彈、要丁○○家發生火災
    等語，恐嚇丁○○及丁○○之家屬，致丙○○、丁○○、乙○○等人心生畏懼足
    生危害於安全。
二、案經丙○○（於八十九年十月十五日補告訴筆錄）、乙○○訴由屏東縣警察局東
    港分局報告臺灣屏東地方法院檢察署檢察官偵查起訴。
    理  由
一、訊據被告甲○○於警、偵訊中及本院審理時，均矢口否認有何恐嚇及誹謗他人名
    譽之事實，辯稱：告訴人對伊有恩情，不可能做這種事云云。經查，被告上開恐
    嚇及誹謗犯行，業據告訴人乙○○於警、偵訊中及本院審理時與另告訴人丙○○
    於本院審理時指訴甚詳，復據告訴人乙○○於警訊中提出上開被告恐嚇及毀謗之
    錄音帶八捲及錄音帶譯文一份為證；又上開被告恐嚇及毀謗之錄音帶經送鑑驗結
    果，經採聲譜圖分析及聆聽比對鑑定方法並參照國際鑑識學會所訂之標準，認本
    案比對相似率約百分之八十一點二五，有內政部警政署刑事警察局八十九年九月
    二十五日刑鑑字第一四二八七一號鑑驗通知書一份附卷可資佐證。本院衡以被告
    於偵查中曾自承：與立委丁○○係很熟的朋友，且於丁○○任屏東縣議會議長時
    ，即常至上開服務處等情，則告訴人等應無辨識錯誤上開被告之恐嚇及毀謗電話
    錄音之可能；又上開鑑驗結果相似率雖僅約百分之八十一點二五，然參以被告之
    上開恐嚇及毀謗電話錄音與警方事後所採被告語音錄音樣本，即有可能因被告有
    故為造作而無法達到完全相似之情形，而依國際鑑識學會所訂之標準，只須達至
    少百分之八十以上之比對字數相似，即屬已達「很可能確認」之標準，本院綜合
    告訴人之指訴及錄音帶鑑驗結果，認被告確有以上開電話恐嚇及誹謗告訴人之事
    實，要屬無疑；被告所辯各語顯係卸責之詞，不足採信。事證明確，被告上揭恐
    嚇及誹謗犯行洵堪認定，應予依法論科。
二、核被告甲○○所為，係犯刑法第三百零五條之恐嚇危害安全罪、同法第三百十條
    第一項之誹謗罪。被告連續自八十八年五月間某日起至八十九年一月間某日止，
    就上開二罪犯行之多次行為，均各係時間緊接，手法相同，觸犯構成要件同一之
    罪名，顯係各基於概括之犯意反覆為之，為連續犯，應各依刑法第五十六條之規
    定，分別論以連續恐嚇及連續誹謗一罪，並各依法加重其刑。又被告所犯上開二
    罪，係行為不同、罪名亙異，顯係個別起意為之，應予分論併罰。爰審酌被告以
    匿名方式打電話恐嚇及毀謗之犯行，足以造成告訴人之心理恐懼及名譽受損，惟
    告訴人於本院審理時已表示被告最近已沒有再打電話，很可能有悔意、可以原諒
    被告等一切情狀，各從輕量處如主文所示之刑，並均諭知易科罰金折算之標準，
    及定其應執行之刑，以示儆懲。末查，被告前未曾受有期徒刑以上刑之宣告，有
    台灣高等法院被告全國前案紀錄表一紙附卷可查，經此偵、審教訓應知所警惕而
    無再犯之虞，本院認所宣告之刑以暫不執行為適當，爰併予以宣告緩刑三年，以
    啟自新。
據上論斷，應依刑事訴訟法第二百九十九條第一項前段，刑法第五十六條、第三百零
五條、第三百十條第一項、第四十一條、第五十一條第五款、第七十四條第一款，罰
金罰鍰提高標準條例第一條前段、第二條，判決如主文。
本案經檢察官楊挺宏到庭執行職務。
中      華      民      國      八十九      年    十一    月    二十八  日
                                      臺灣屏東地方法院刑事第二庭
                                          法  官    柯盛益
右正本證明與原本無異。
對於本判決如有不服應於收受送達後十日內向本院提出上訴書狀上訴於台灣高等法院
高雄分院並按他造當事人之人數附具繕本。
                                          書記官   張福山
中      華      民      國      八十九      年    十一    月    二十八  日
附錄本案論罪科刑法條全文
刑法第三百零五條：
以加害生命、身體、自由、名譽、財產之事，恐嚇他人致生危害於安全者，處二年以
下有期徒刑、拘役或三百元以下罰金。
刑法第三百十條第一項：
意圖散布於眾，而指摘或傳述足以毀損他人名譽之事者，為誹謗罪，處一年以下有期
徒刑、拘役或五百元以下罰金。

司法院資訊處製作；財團法人民間司法改革基金會備份。
